【裁判字號】    92,重訴,32
【裁判日期】    920912
【裁判案由】    毒品危害防制條例
【裁判全文】
臺灣桃園地方法院刑事判決                          九十二年度重訴字第三二號
  公  訴  人 臺灣桃園地方法院檢察署檢察官
  被      告 丙○○
  選任辯護人 呂福元律師
  被      告 甲○○
  選任辯護人 邱鎮北律師
             黃政雄律師
右列被告因違反毒品危害防制條例案件，經檢察官提起公訴（九十二年度偵字第二四
二０號），本院判決如左：
    主  文
丙○○共同意圖販賣而持有第一級毒品，處有期徒刑拾伍年，附表一所示海洛因沒收
銷燬；附表三、附表五所示物品沒收。又連續販賣第二級毒品，處有期徒刑拾貳年，
附表二所示安非他命沒收銷燬；附表四至附表六所示物品、金錢均沒收。應執行有期
徒刑貳拾年，附表一所示海洛因及附表二所示安非他命均沒收銷燬；附表三至附表六
所示物品、金錢均沒收。
甲○○共同意圖販賣而持有第一級毒品，處有期徒刑拾壹年，附表一所示海洛因沒收
銷燬；附表三、附表五所示物品沒收。又共同販賣第二級毒品，未遂，處有期徒刑玖
年，附表二所示安非他命沒收銷燬；附表四及附表五所示物品沒收。應執行有期徒刑
拾捌年陸月，附表一所示海洛因及附表二所示安非他命均沒收銷燬；附表三至附表五
所示之物品均沒收。
    事  實
一、丙○○於民國九十一年八、九月間，因其朋友「阿寶」死亡，而接收持有「阿寶
    」遺留之第一級毒品海洛因、第二級毒品安非他命，竟意圖販賣營利，以其所有
    之研磨機一台、烤盤二個、勺子二支、漏斗二個為工具，研磨及分裝海洛因，復
    以其所有之電子磅秤三台秤量海洛因及安非他命，並基於概括之犯意，先後於九
    十一年十一月間某日，九十一年十二月底及九十二年一月二十二日，在桃園某處
    ，販賣安非他命與乙○○共三次，得款新台幣（下同）三千元、五千元及七千元
    ，其中之第三次毒品交易，丙○○交付之安非他命，與所收價金七千元折算，尚
    不足三公克，乃與乙○○約明俟機另行補足。
二、甲○○係丙○○之同居女友，因與丙○○在桃園縣中壢市○○○街六之五號十四
    樓同居，得以知悉丙○○持有大量如附表一、附表二所示之海洛因、安非他命及
    前項研磨機等物，二人竟意圖販毒牟利，基於犯意之聯絡，而予共同持有，關於
    販賣安非他命部分，丙○○併係基於前述之概括犯意，由丙○○於九十二年一月
    二十七日下午二時三十分前之某時，在其二人之同居處所，備妥海洛因及安非他
    命各三包，分別裝入丙○○所有之紅包袋內，並在裝放海洛因之紅包袋口，書寫
    價金「一一００００」、「五０００」、「三００００」，裝放安非他命之紅包
    袋則未書寫數字，交與甲○○伺機攜出販賣。
三、乙○○於九十二年一月二十七日下午一時三十分稍前，為警在其桃園縣平鎮市北
    富里北勢四十九號住處，查獲安非他命及吸食器後，除向警方供出毒品來源外，
    並承諾與警方配合以破獲丙○○之販毒案件，乃於九十二年一月二十七日下午一
    時三十分許、下午二時許，撥打0000000000號行動電話與丙○○聯絡
    ，均由甲○○接聽，在第二次通話時，經甲○○告知丙○○正在睡覺後，乙○○
    即向甲○○表明要向丙○○索取以前丙○○所欠安非他命三公克，還要加買安非
    他命二千元之意旨，甲○○除囑乙○○在桃園縣中壢市太平洋百貨公司對面之威
    尼斯影城等候外，亦將情告知丙○○，由丙○○備妥毛重五點三八公克之安非他
    命一包（淨重四點五七公克，鑑定後餘四點四九公克），裝入紅包袋內，在袋口
    書寫「二０００」，交付甲○○，經乙○○再於同（二十七）日下午二時二十分
    許電話催促後，甲○○攜帶此包安非他命及前述之海洛因與安非他命各三包，駕
    駛六Ｒ－二二０三號小客車，於當日（二十七日）下午二時三十分許，抵達約定
    地點附近，即桃園縣中壢市○○○街口停車，乙○○認出是甲○○，隨即上車，
    於甲○○正欲交付安非他命之際，即為警當場查獲，除扣得該包擬交付乙○○之
    安非他命（含紅包袋一個）外，並起出甲○○攜出擬伺機販賣與他人之海洛因及
    安非他命各三包（均含紅包袋），及由甲○○攜出供其與丙○○共同販賣毒品所
    用之0000000000號行動電話一支，扣押物之明細（含各包毒品之毛重
    、淨重、驗後餘重及海洛因外包裝之重量）詳如附表一編號一、附表二編號一、
    附表三編號一、三、附表四編號一、三所示。丙○○與甲○○當次販賣安非他命
    之行為因而未遂，其二人亦尚未著手販賣海洛因之行為。
四、甲○○於前揭時地被查獲後，引導警方人員於當日（二十七日）下午五時許，到
    桃園縣中壢市○○○街六之五號十四樓其與丙○○同居處所，查獲丙○○，並起
    出其與丙○○共同持有如附表一編號二至八號所示海洛因；附表二編號二至四之
    安非他命、丙○○所有殘留微量海洛因與安非他命之電子磅秤三台、殘留微量海
    洛因之研磨機一台、烤盤二個、勺子二支、漏斗二個及塑膠袋四十個，復起出丙○○所有記載安非他命資料之帳簿一本，及丙○○所有預備供犯本件二罪所用之
    塑膠袋一綑，暨丙○○單獨販賣安非他命與乙○○所得之一萬五千元，各該扣押
    物品及金錢之明細（含各毒品之毛重、淨重、驗後餘重及海洛因外包裝之重量）
    詳如附表一編號二至八、附表二編號二至四、附表三編號二及四至八、附表四編
    號二、附表五及附表六所示。
五、案經桃園縣警察局平鎮分局報請檢察官偵查起訴。
    理  由
一、訊據被告丙○○，坦承接收其已故友人「阿寶」所遺留之海洛因及安非他命，並
    持有及使用研磨機、電子磅秤、烤盤、勺子、漏斗、塑膠袋等物，用以研磨、秤
    量或裝置毒品等情不諱，對其單獨先後三次販賣安非他命與乙○○，得款一萬五
    千元；九十二年一月二十七日甲○○擬交與乙○○之安非他命，係其交付甲○○
    者及確有為賺取利潤，而販賣所持有海洛因之意圖等情，亦供認無訛，惟否認與
    甲○○有共犯關係，辯稱：甲○○實不知情，並非與被告共同犯罪云云。被告甲○○對其於九十二年一月二十七日下午二時三十分許，在桃園縣中壢市○○○街
    口被查獲，嗣並引導警方人員到其與丙○○同居處所，起出海洛因、固態與液態
    安非他命、塑膠袋及事實欄所示之研磨機、烤盤、勺子、漏斗、帳簿、電子磅秤
    及現金等情，固已直承屬實，惟否認與丙○○有何共犯關係，辯稱：九十二年一
    月二十七日下午被查獲之安非他命一包，係丙○○先前交與被告，囑被告交付乙○○者，其他事情，被告均未參與亦不知情，至於被告被查獲時，同時起出之海
    洛因及其他安非他命，係本來就放在被告車上，並非被告所攜帶者云云。
二、經查：
    (一)甲○○於九十二年一月二十七日下午二時三十分許，在桃園縣中壢市○○○街
      口為警查獲，並起出如附表一編號一、附表二編號一、附表三編號一、三、附
      表四編號一、三所示之毒品及其他物品，甲○○並引導警方人員至其與丙○○
      同居處所即桃園縣中壢市○○○街六之五號十四樓查獲丙○○，起出如附表一
      編號二至八、附表二編號二至四、附表三編號二及編號四至八、附表四編號二
      、附表五及附表六所示毒品、其他物品與金錢，此經被告二人一致供承明確，
      並有警製搜索扣押筆錄可按（見偵卷第二十頁至第二十二頁、第三十三頁至第
      三十四頁），均足信實。關於在被告二人同居處所起出之海洛因之包數，偵卷
      第二十一頁之扣押物品目錄表雖記載為「九包」，但於鑑析程序中證實為「十
      五包」，有法務部調查局鑑定通知書可按（見偵卷第一五六頁），檢察官在審
      判中所稱：警局於搜索扣押筆錄所載之「九包」，係以大包計算，實際上大包
      中尚有小包，故鑑定報告載為十五包一節（參見本院卷第一三九頁），自屬有
      據，前揭扣押物品目錄表所載之「九包」，應予更正。
    (二)丙○○所持有之海洛因及安非他命，均係其已故友人「阿寶」所遺留之物，已
      經丙○○供承綦詳（見本院卷第一０八頁），本件復查無丙○○自己販入或製
      造該等毒品之事證，應認丙○○上開自白可以採信。至丙○○在警、偵訊及本
      院九十二年六月十九日訊問時，雖曾以該等毒品均係乙○○所有云云為辯（參
      見偵卷第九十六頁、本院卷第七十七頁），惟不僅為證人乙○○所否認（參見
      本院卷第一九七頁、第一九八頁），且丙○○係因乙○○指證其販賣毒品，始
      會供稱毒品屬乙○○所有，此經丙○○在審判中陳述明白，上引丙○○之辯解
      ，顯與事實不符。查丙○○係於被查獲前四、五個月間，接受「阿寶」遺留之
      毒品，此據丙○○供承屬實（見本院卷第一四三頁），丙○○既係於九十二年
      一月二十七日被查獲，已如前述，往前回溯四至五個月，則丙○○接收「阿寶
      」所遺留毒品之時間，應為九十一年八、九月間。
    (三)丙○○意圖營利，於九十一年十一月間某日、九十一年十二月底及九十二年一
      月二十二日，先後販賣安非他命與乙○○共三次，得款三千元、五千元、及七
      千元，其中第三次毒品交易，丙○○交付之安非他命，與所收價金七千元折算
      ，分量不足，此經丙○○及乙○○一致供述在卷（參見本院卷第一０七頁至第
      一０九頁、第一一二頁、第一一五頁、第一九一頁、第一九九頁、第二０二頁
      、偵卷第三十九頁）。且查乙○○於九十二年一月二十七日被查獲後所採之尿
      液，經檢出有安非他命陽性反應，而無嗎啡陽性反應，有「桃園縣衛生局不法
      藥物尿液檢定書」可證（見偵卷第一四一頁），乙○○所稱向丙○○購買安非
      他命施用一節，亦屬有據，則丙○○與乙○○關於該三次安非他命交易之陳述
      ，自可信實。其二人第三次毒品交易時不足之安非他命為三公克，亦經乙○○
      在警詢中指證明白（見偵卷第三十九頁），核與丙○○在審判中所稱之三公克
      一致（見本院卷一一五頁），自應以其二人一致之陳述為可信，故關於該不足
      之份量，丙○○在審判另外所陳：「二公克」及乙○○在審判中另外所稱「三
      到四公克」（見本院卷第一一二頁、第二０二頁），均難採為認定事實之依據
      。至於該三次販賣安非他命之地點，乙○○在警詢中僅供稱先以電話聯絡後再
      約定地點，並未指明交易之確切所在（見偵卷第三十九頁），而丙○○亦稱「
      不記得」或（桃園市○○○○路或新家這邊（參見本院卷第一０八頁、第一０
      九頁），亦即從現有之卷證，雖尚乏該三次毒品交易確切地點之資料，但由於
      丙○○與乙○○均住在桃園縣，有其二人之警詢筆錄所載地址可按，對照後述
      九十二年一月二十七日當次交易，係在桃園縣中壢市為之，應認定該三次販賣
      安非他命之地點為桃園縣內某處。
    (四)乙○○於九十二年一月二十七日下午一時三十分稍前之某時，為警在其桃園縣
      平鎮市北富里北勢四十九號住處，查獲安非他命及吸食器後，除向警方供述毒
      品來源外，並配合警方與丙○○聯絡，此有警製「解送人犯報告書」在卷，載
      明該查獲乙○○時地可資參照，並經乙○○在警詢中供證明白（參見偵卷第三
      十七頁至第四十頁）。查乙○○係於九十二年一月二十七日下午一時三十分許
      、下午二時許，撥打0000000000號行動電話，與丙○○聯絡，均由
      甲○○接聽，在第二次通話時，經甲○○告知丙○○正在睡覺後，乙○○除向
      甲○○表明要向丙○○索取以前所欠安非他命三公克外，並稱還要再買二千元
      ，甲○○遂囑乙○○在桃園縣中壢市太平洋百貨公司對面威尼斯影城附近等候
      ，此經乙○○在警詢中指證明確（見偵卷第三十九頁至第四十頁），並於審理
      中結證確有依警方指示打電話給丙○○，向接聽電話之甲○○表明要買安非他
      命二千元等語（見本院卷第一九四頁及第一九五頁），核與甲○○在警詢中供
      述之意旨相符（見偵卷第二十六頁至第二十七頁），對照甲○○果於當日下午
      二時三十分許，駕車到桃園縣中壢市○○○街口被查獲（詳後述），上引甲○○與乙○○之供述，自足作為認定事實之基礎。
    (五)乙○○於打第二通電話與甲○○聯絡後不久，又於同日下午二時二十分許以電
      話催促甲○○，此經乙○○在警詢中指證明白，核與甲○○在警詢中之供述相
      符（見偵卷第二十七頁、第三十九頁至第四十頁）。乙○○係於甲○○駕車抵
      達後，進入甲○○座車內，其時甲○○將毒品拿在手上，未及交付與乙○○即
      為警查獲，此經證人即在場執行職務之警員吳祖學結證屬實（見本院卷第二０
      五頁至第二０七頁），並據另一警員洪緯炯結證：當日確與吳祖學等人到威尼
      斯影城附近查獲毒品案件無訛（見本院卷第二０八頁至第二一０頁）。甲○○
      被查獲時，經警當場扣得如附表一編號一、附表二編號一所示之海洛因與安非
      他命（含附表三編號一所示海洛因外包裝），及附表三編號三、附表四編號一
      、三所示之紅包袋及行動電話，除經甲○○在警詢中供述明確外，並有警製搜
      索扣押筆錄可按（見偵卷第二十七頁、第三十三頁至第三十四頁）。上述扣押
      之海洛因與安非他命，係分別裝放於紅包袋內，亦有甲○○之警詢筆錄可稽（
      參見偵卷第二十八頁），其中如附表一編號一者，經鑑定後含有海洛因成分，
      淨重共六十四點四六公克，純度百分之四十八點一八，純質淨重三十一點零六
      公克，其包裝如附表三編號一所示，共重三點九三公克。附表二編號一所示之
      物共四包，經檢出安非他命成分，實際毛重依序為十八點六公克、十八點五公
      克、七點零二公克、五點三八公克；淨重依序為十六點五七公克、十六點九二
      公克、六點二三公克及四點五七公克，檢驗後所餘淨重依序為十六點五四公克
      、十六點八九公克、六點零二公克、及四點四九公克，併有法務部調查局鑑定
      通知書可憑（見偵卷第一六三頁、第一六四頁）。
    (六)關於上述四包安非他命中何者係被告欲行交付乙○○者；及各該紅包袋與何項
      毒品之關聯性部分：查附表三編號三及附表四編號一所示紅包袋共七個，其中
      四個分別有「一一００００」、「二０００」、「五０００」及「三００００
      」之記載，有該等紅包袋可按（上述標記金額之紅包袋四個，影印本附於偵卷
      第五十九頁至第六十二頁，紅包袋原件存於本院卷第一百八十頁與第一百八十
      一頁間之證物袋內；未標記金額之紅包袋黏附於偵卷第六十三頁至第六十五頁
      ），紅包袋上之數字代表擬欲出售之價額，此觀甲○○在警詢中所稱係按紅包
      上價錢賣等語即明（見偵卷第二十八頁第七行至第九行）。而上述毛重五點三
      八公克之安非他命一包，即係丙○○交由甲○○欲交付乙○○者，已經丙○○
      供述明白（見本院九十二年八月十四日筆錄第四頁）。按丙○○係親自準備安
      非他命之人，其就何者係欲交與乙○○者最為清楚，則丙○○此項陳述即有可
      信。而甲○○被查獲後扣得之海洛因及安非他命共七包，原均裝放在紅包袋內
      ，已如前述，雖警方在作業時，未能就何包毒品係裝放在何一紅包袋為適當之
      標示，惟乙○○當日係以電話聯絡，欲購買安非他命二千元，甲○○亦依約持
      往約定地點，紅包袋上「二０００」之記載，正與乙○○在電話中所述擬購金
      額相符，足以印證該標記「二０００」之紅包袋一個，即係用以裝放前述擬交
      付乙○○之安非他命者。至於其他六個紅包袋，有標示金額及未標示金額者各
      三個，由於海洛因遠較安非他命昂貴，已是社會上一般人皆能知悉之事實，故
      除有特別情形（如上述擬交付與乙○○者，含以前不足之三公克及當次交易之
      二千元之量）外，出賣人對於海洛因之交易通常會更為謹慎，而此六個紅包袋
      有標記金額之三個，顯示丙○○對其內容物更加謹慎以對，則附表三編號三所
      示標記「一一００００」、「五０００」、「三００００」之紅包袋，足以認
      定係用以裝放海洛因者，至於附表四編號一所示未標記金額之紅包袋三個及標
      記「二０００」之紅包袋一個，則是用以裝放安非他命者甚明。
    (七)前揭紅包袋上之數字，均係由丙○○所寫，此據丙○○供述明白，核與甲○○
      供述者相符（見本院卷第七十三頁、第一一０頁），自足信實，該紅包袋上之
      字跡，經送請內政部警政署刑事警察局鑑定，雖因特徵不明顯，無從判定係何
      人之字跡，有該局九十二年七月十七日刑鑑字第０九二０一三三九二一號函可
      稽（見本院卷第一七七頁），但對上述被告二人一致供詞之可信度不生影響。
      按乙○○於九十二年一月二十七日下午為警查獲，並配合警方於當日下午以電
      話聯絡，除表明要索取以前丙○○未交付之安非他命三公克外，並表明要再購
      買安非他命二千元，其中增購二千元一節，對被告二人而言，純屬偶發之情事
      ，非被告二人所可預知，丙○○即無事先準備標記「二０００」紅包袋並裝放
      定量安非他命之可能。茲甲○○係攜帶內裝安非他命，並由丙○○標記「二０
      ００」之紅包袋到約定地點，則甲○○於與乙○○通話後，確曾將情告知丙○○，再由丙○○備妥安非他命及紅包袋，殊無疑義。查甲○○將與乙○○通話
      之結果告知丙○○，丙○○據以準備定量之安非他命及紅包袋，交予甲○○攜
      至約定地點擬交付乙○○，被告二人對此次販賣安非他命之行為，有意思聯絡
      及行為分擔，至為明瞭。丙○○在審判中所稱：欲交與乙○○之安非他命係九
      十二年一月二十七日以前即交給甲○○，甲○○均不知情，也不知所欲交付者
      係何物各語（見本院卷第一０九頁），顯係迴護甲○○之詞。
    (八)丙○○接收「阿寶」遺留之海洛因及安非他命後，確意欲出售，賺取利潤，此
      經丙○○供承無訛（見本院卷第一０八頁），對照丙○○果然先後販賣安非他
      命多次給乙○○，且除擬欲交付乙○○之安非他命一包外，另外交付海洛因與
      安非他命各三包與甲○○，均裝放在紅包袋內，其中用以裝放洛因者，均經丙○○標示金額，均如前述，該六包毒品係於九十二年一月二十七日下午，在桃
      園縣中壢市○○○街口被一併查獲，此經甲○○在警詢中供承屬實（見偵卷第
      二十七頁），查當時扣得之海洛因與安非他命，既係在甲○○持有中同時查獲
      ，顯係甲○○有意攜出者，此對照甲○○在警詢中所稱：「我每包就照上面數
      字價錢賣出去」各語（參見偵卷第二十八頁），益為明瞭。足證該等毒品（海
      洛因及安非他命），亦係被告二人本於共同之犯意，由丙○○交付甲○○者。
      被告丙○○在審判中所稱：該等海洛因本來就放在車上，安非他命則係其放入
      甲○○包包之暗袋內，甲○○不知情云云（見本院卷第一一０頁至第一一一頁
      ），顯與事實不符，而屬迴護甲○○之詞。
    (九)警方在被告二人之同居處所即桃園縣中壢市○○○街六之五號十四樓，查獲大
      量毒品及其他物品，已如前述，其中附表一編號二之物共十五包，經檢驗含海
      洛因成分，驗後淨重四百四十八點八五公克、純度百分之八十八點六，純質淨
      重三百九十七點六八公克。其包裝如附表三編號二所示，共重二十一點五三公
      克。附表二編號二之固態物共七包，經檢驗含安非他命成分，總毛重為五百四
  十九點八八公克、總淨重為五百零九點三公克，取樣零點一六公克，鑑定後總
      餘五百零九點一四公克。附表二編號三之液態物一筒，經檢驗含安非他命成分
      ，毛重一千六百五十二點三六公克、淨重一千四百六十四點五四公克，取樣零
      點七一公克，驗後餘一千四百六十三點八三公克。附表五編號一之電子磅秤三
      台檢出含有海洛因及安非他命殘留；附表三編號四至八所示之物均檢出有海洛
      因殘留，以上各情，有法務調查局鑑定通知書及內政部警政署刑事警察局鑑驗
      通知書可憑（見偵卷第一四二頁、第一五六頁、本院卷第二三八頁）。查被告
      二人在上址同居，甲○○又能引導警方起出以上各物，足證甲○○對其同居人
      丙○○持有以上各物，甚為明瞭，茲甲○○受丙○○交付裝放在紅包袋內之海
      洛因及安非他命多包，其中裝放海洛因及擬交付乙○○之安非他命之紅包袋口
      均標明擬售金額，由甲○○攜帶外出，其欲伺機販賣該毒品，殊無可疑。又乙○○於九十二年一月二十七日下午二時許，撥打電話聯絡時，甲○○曾向乙○○說「有什麼事告訴我也一樣」之意旨，雙方乃進而約定毒品交易地點，此經
      乙○○結證明確，而甲○○就乙○○之上開證言亦無異詞（參見本院卷第一九
      四頁至第一九五頁、第二一一頁），自足信實，則被告二人在處理販賣毒品事
      宜時，顯有可以由甲○○代理丙○○之情事，堪認甲○○就丙○○持有之全部
      海洛因與安非他命，與丙○○間確有意圖販賣而持有之意思聯絡及行為分擔。
    (十)附表四編號二之帳簿一本，雖載有英文字母之代號，亦有關於數量、金額或「
      六欠-六十七萬」、「欠六-八十五（公克）-二十五萬」、「天龍-五百（公克
      ）-二十五萬」等文義，該帳簿係由丙○○所寫，且係關於安非他命之資料，
      此經丙○○陳述明確（見本院卷第一四０頁、第一五一頁至第一五二頁）。按
      販賣或意圖販賣而持有第一級毒品海洛因之刑責，高於販賣或意圖販賣而持有
      第二級毒品安非他命之刑責，既無可資證明該帳簿係關於海洛因資料之確切事
      證，從有利於被告，應以丙○○之上揭陳述為可信，本院自得以該帳簿作為被
      告二人關於安非他命犯罪之證據。至帳簿上雖有上述「六欠」、「欠六」、「
      天龍」等人欠欠人之文義，但並無可供進一步查證之資料，依證據裁判主義之
      原則，當然不足憑以認定被告二人有事實欄所示以外之販賣安非他命之行為。
      又丙○○在接收「阿寶」遺留之毒品後，自行起意販賣，足認該帳簿與「阿寶
      」無關，其於審判中所稱係受「阿寶」之囑咐而為之記載云云（見本院卷第一
      四一頁），不能認為真實，亦不能據以認定「阿寶」與丙○○有何共犯關係。
    (十一)警方於九十二年一月二十七日下午，尚在被告二人同居處所，起出現款三十六
      萬七千三百元（含附表六所示之一萬五千元），及附表五編號二所示尚未使用
      之塑膠袋一綑，有警製搜索扣押筆錄可憑（見偵卷第二十頁至第二十二頁。該
      筆錄記載之金雖為三十六萬八千三百元，惟於移送檢察官時經工作人員清點，
      發現有一千元之偽鈔一張，並於偵卷第八十八頁之扣押物品清單上記明其情暨
      更正金額），丙○○就該等金錢或稱係「阿寶」所留，或稱有一部分係其所有
      云云（見本院卷第一一三頁、第一四０頁），而對其來源交代不清，惟丙○○
      既有單獨販賣安非他命與乙○○，得款一萬五千元之事實，又不能證明所得款
      項已經費失，自應認定全部扣押款中之一萬五千元（即附表六所示部分），係
      丙○○販賣安非他命所得之財物，至於卷內其他扣押款（含三十六萬七千三百
      元減去一萬五千元之餘額，及九十二年一月二十七日於查獲甲○○現場扣得之
      三萬四千元），既查無與犯罪有關之資料，自不得作為被告犯罪之證據。又警
      方所查獲之上述塑膠袋一綑，係與毒品同時扣得，對照一般販毒之人常以塑膠
      袋裝放毒品之事實，足認該綑塑膠袋係預備供被告犯本件二罪所用之物。
    (十二)被告二人本有販賣安非他命之意圖，丙○○更已有三次單獨販賣安非他命與乙○○之情事，則乙○○於九十二年一月二十七日以電話聯絡購買安非他命事宜
      ，當然不生教唆被告犯罪之問題，惟因乙○○係配合警方辦案，致甲○○未能
      本於其與丙○○之共同犯意交付毒品，被告二人當次販賣安非他命之行為，自
      屬未遂，檢察官認係既遂，即有未合。
    (十三)此外，並有供聯絡安非他命交易如附表四編號三所示行動電話一支可資佐證，
      足認丙○○承認犯罪之自白與事實相符。甲○○否認犯罪之辯解及辯護人所為
      同一意旨之辯護，均無可採。丙○○所為甲○○不知情等陳述，核屬迴護甲○○之詞，亦不可信。被告二人之罪證明確，犯行堪以認定。
三、按海洛因及安非他命分別係毒品危害防制條例第二條第二項第一款及第二款規定
    之第一級毒品及第二級毒品。被告二人意圖販賣而持有海洛因之行為，係犯毒品
    危害防制條例第五條第一項之意圖販賣而持有第一級毒品罪，檢察官認係犯同條
    例第四條第一項之販賣第一級毒品罪，惟查檢察官於起訴書之「犯罪事實」，僅
    記載甲○○攜帶海洛因三包，與乙○○相約，駕車到桃園縣中壢市威尼斯影城附
    近，在其車上進行毒品交易時為警當場查獲，警方並進而在被告二人同居處所起
    出海洛因等物等意旨，而無被告二人販賣海洛因與乙○○或他人之記載，有起訴
    書可按，核此項「起訴事實」與販賣第一級毒品之罪名並不相當。且乙○○與被
    告交易者為安非他命而非海洛因，已經本院認定於前，自不能論以販賣第一級毒
    品罪，被告二人僅犯毒品危害防制條例第五條第一項之意圖販賣而持有第一級毒
    品罪甚明，起訴法條尚有未洽，應予變更。此部分犯行被告二人間有犯意之聯絡
    及行為之分擔，均為共同正犯。丙○○先後三次單獨販賣安非他命與乙○○，係
    犯毒品危害防制條例第四條第二項之販賣第二級毒品罪，檢察官認丙○○此三次
    犯行與甲○○有共犯關係，惟甲○○就此三次犯行並未參與（詳後述），被告二
    人之間自無共犯關係可言。被告二人於九十二年一月二十七日販賣安非他命與乙○○未遂之行為，係犯同條第五項、第二項之販賣第二級毒品未遂罪，此次犯行
    被告二人間有犯意之聯絡及行為之分擔，均為共同正犯。丙○○先後三次單獨販
    賣第二級毒品既遂、一次共同販賣第二級毒品未遂之行為，係反覆實施而犯同一
    罪名，顯係基於概括之犯意，應依連續犯之規定，從其單獨販賣既遂，且所得價
    金最多（七千元）之當次犯行，論以一罪，並就法定刑為無期徒刑以外部分加重
    其刑（法定本刑為無期徒刑部分，依法不得加重）。甲○○之行為尚屬未遂，依
    未遂犯之例減輕其刑。被告二人所犯上開二罪，罪名不同，犯意有別，應予分論
    併罰，檢察官認係想像競合犯，尚有未合。
四、檢察官對丙○○部分，求處無期徒刑，係以丙○○成立販賣第一級毒品罪為前提
    ，茲既變更法條，自無從參考檢察官所求之刑。本院審酌被告丙○○連續販賣安
    非他命多次，被告二人所持有固態安非他命及液態安非他命毛重合計達二千二百
    餘公克；所持有之海洛因多達毛重五百餘公克，被告二人意圖販賣而持有大量第
    一級及第二級毒品，不僅干犯法禁，更有對社會上不特定人形成毒害之危險，情
    節甚重，惟念丙○○尚能坦承自己之犯罪，甲○○被查獲後，亦能引導警方查獲
    丙○○販賣安非他命所得全部財物，及其與丙○○共同持有之大量毒品與前述研
    磨機等物品，可認態度良好，且係因與丙○○同居，而犯本件之罪，其情節較丙○○為輕等一切情狀，爰分別量處主文所示之刑，並定其應執行刑如主文所示。
    扣押如附表一及附表二之海洛因及安非他命係查獲之毒品（驗餘部分），依毒品
    危害防制條例第十八條第一項前段沒收銷燬。附表三至附表五所示之物，係丙○○持以供犯罪所用之物，復無任何人出而主張權利，足認係屬丙○○所有，其中
    附表三編號一至三所示之物，均係用以裝放海洛因者；附表三編號四至八所示之
    物，均經驗出有海洛因殘留，足認係犯意圖販賣而持有第一級毒品罪所用之物；
    附表四所示之物，係用於裝放安非他命、登載安非他命資料或聯絡販賣安非他命
    所用者；附表五編號一所示之物，經檢出有海洛因及安非他命殘留，足認係供犯
    本件二罪所用之物；附表六所示金錢，係丙○○單獨販賣安非他命所得財物，均
    應依同條例第十九條第一項沒收（至附表三編號四至八及附表五編號一所示各物
    ，其上所殘留之毒品，已分別移列於附表一及附表二，並經宣告沒收銷燬於前）
    。附表五編號二所示之物，係屬預備供犯本件二罪所用之物，且屬丙○○所有，
    理由已如前述，不宜發還，併依刑法第三十八條第一項第二款沒收。在鑑驗程序
    中取樣耗盡之毒品，則已無從沒收。
五、公訴意旨另以：甲○○就丙○○販賣安非他命與乙○○既遂部分，亦有參與，涉
    犯毒品危害防制條例第四條第二項之罪名等情，惟為甲○○所否認，且乙○○於
    九十一年十一月間某日、九十一年十二月底及九十二年一月二十二日，均係向丙○○購買安非他命，已如前述，復據乙○○在偵查中證述僅單獨與甲○○為九十
    二年一月二十七日查獲當次之毒品交易等情屬實（參見偵卷第一三二頁正面），
    此外又查無任何確切之事證，自屬不能證明甲○○有此部分犯行，惟依公訴意旨
    ，係認此部分與前開論罪部分，有連續犯裁判上一罪之關係，故不另為無罪之諭
    知。
六、按檢察官之起訴書僅記載甲罪之犯罪事實，對於乙罪並未記載者，如非甲乙兩部
    分合於刑事訴訟法第二百六十七條之規定，不能因該起訴書內曾引用乙罪之法條
    ，即認為乙罪為已經起訴，司法院院解字第二九二九號解釋甚明。本件起訴書「
    犯罪事實」雖有「基於概括犯意」，「證據並所犯法條欄」之「二」，除引用毒
    品危害防制條例第四條第一項外，亦有連續犯之文義，但該起訴書之「犯罪事實
    」欄除有甲○○攜帶海洛因三包與乙○○相約，駕車到桃園縣中壢市威尼斯影城
    附近，在其車上進行毒品交易，為警當場查獲，警方並進而在被告二人同居處所
    起出海洛因等物等意旨之記載外，對於被告二人究於何時另有販賣海洛因與乙○○或其他任何人等攸關販賣第一級毒品之事項，並無任何記載，則依上引司法院
    院解字第二九二九號解釋意旨，除前述已論罪之意圖販賣而持有第一級毒品部分
    外，均不能認為已經起訴，本院不得予以審理，併此敘明。
七、警員於九十二年一月二十七日，在查獲甲○○現場，同時扣得現金三萬四千元，
    又在被告二人同居處所扣押之其他現金三十五萬二千三百元及摩拖羅拉手機一支
    、筆記本二本（黑皮之小型筆記本及粉紅色之中型筆記本各一本），與被告二人
    之犯罪無關，均不得沒收。此外，在被告二人同居處所扣得之「可卡因」一盒（
    經鑑定含有海洛因及利多卡因成分，實際毛重三十五點五零九公克）、大麻二小
    包（淨重一點六六公克、包裝重零點六六公克）、香菸一支（經鑑定含有海洛因
    及大麻成分，淨重零點二三公克、包裝重零點二零公克），不僅毒品型態與被告
    二人共同意圖販賣所持有之海洛因與安非他命或進而販賣之安非他命不同，復經
    丙○○陳明：扣押含海洛因之香菸係供其自己施用者，其亦有吸過扣押之大麻等
    情屬實（見本院卷第一一三頁），查丙○○被查獲後所採尿液，經檢出有安非他
    命及嗎啡之陽性反應，有桃園縣衛生局不法藥物尿液檢定書可憑（見偵卷第一四
    一頁），丙○○之上開陳述，可認與事實相符，足認此等毒品係丙○○供自己施
    用者，與被告二人所犯本件之罪無關，均無從在本件為沒收之宣告。
據上論斷，應依刑事訴訟法第二百九十九條第一項前段、第三百條，毒品危害防制條
例第四條第二項、第五條第一項、第十八條第一項前段、第十九條第一項，刑法第十
一條、第二十八條、第五十六條、第二十六條前段、第五十一條第五款、第三十八條
第一項第二款，判決如主文。
本案經檢察官胡樹德到庭執行職務。
中      華      民      國      九十二      年    九     月     十二    日
                                臺灣桃園地方法院刑事第一庭
                                    法  官    劉  令  祺
附表一（應沒收銷燬之海洛因）：
┌──┬──────┬─────────────┬───────────┐
│編號│物品名稱    │數量                      │備註                  │
├──┼──────┼─────────────┼───────────┤
│一  │海洛因      │共三小包，驗後淨重共六十四│1.係九十二年一月二十七│
│    │            │點四六公克，純度百分之四十│  日由甲○○攜出，經警│
│    │            │八點一八，純質淨重三十一點│  當場扣得者。        │
│    ││零六公克。                │2.其外包裝重量見附表三│
│    │            │                          │  編號一。            │
│    │            │                          │3.鑑定書附於偵卷第一六│
│    │            │                          │  三頁。              │
├──┼──────┼─────────────┼───────────┤
│二  │海洛因      │共十五包，驗後淨重共四百四│1.係在被告二人同居處所│
│    │            │十八點八五公克，純度百分之│  扣得者。            │
│    │            │八十八點六，純質淨重三百九│2.其外包裝重量見附表三│
│    │            │十七點六八公克。          │  編號二。            │
│    │            │                          │3.鑑定書附於偵卷第一五│
│    │            │                          │  六頁。              │
├──┼──────┼─────────────┼───────────┤
│三  │海洛因      │殘渣，因量微無法秤量。    │殘留於附表五編號一之電│
│    │            │                          │子磅秤三台上。        │
├──┼──────┼─────────────┼───────────┤
│四  │海洛因      │殘渣，因量微無法秤量。    │殘留於附表三編號五之研│
│    │            │                          │磨機一台上。          │
├──┼──────┼─────────────┼───────────┤
│五  │海洛因      │殘渣，因量微無法秤量。    │殘留於附表三編號六之烤│
│    │            │                          │盤二個上。            │
├──┼──────┼─────────────┼───────────┤
│六  │海洛因      │殘渣，因量微無法秤量。    │殘留於附表三編號七之勺│
│    │            │                          │子二支上。            │
├──┼──────┼─────────────┼───────────┤
│七  │海洛因      │殘渣，因量微無法秤量。    │殘留於附表三編號八之漏│
│    │            │                          │斗二個上。            │
├──┼──────┼─────────────┼───────────┤
│八  │海洛因    │殘渣，因量微無法秤量。    │殘留於附表三編號四之塑│
│    │            │                          │膠袋四十個上。        │
└──┴──────┴─────────────┴───────────┘
附表二（應沒收銷燬之安非他命）：
┌──┬──────┬─────────────┬───────────┐
│編號│物品名稱    │數量                      │備註                  │
├──┼──────┼─────────────┼───────────┤
│一  │安非他命    │共四小包，編號為(1)至(4)，實│1.係九十二年一月二十七│
│    │（固態）    │際毛重依序為：(1)十八點六公│  日在甲○○擬交付安非│
│    │            │克、(2)十八點五公克、(3)七點│  他命與乙○○之現場扣│
│    │            │零二公克、(4)五點三八公克。│  得者。              │
│    │            │淨重依序為：(1)十六點五七公│2.編號(4)之安非他命，係│
│    │            │克、(2)十六點九二公克、(3)六│被告二人於九十二年一│
│    │            │點二三公克、(4)四點五七公克│  月二十七日擬交付林玉│
│    │            │，取樣鑑定後，尚餘淨重依序│  榮者。              │
│    │            │為：(1)十六點五四公克、(2)十│3.鑑定書附於偵卷第一六│
│    │            │六點八九公克、(3)六點零二公│  四頁。              │
│    │            │克、(4)四點四九公克（驗後四│                      │
│    │            │包淨重共四十三點九四公克）│                      │
│    │            │。                        │                      │
├──┼──────┼─────────────┼───────────┤
│二  │安非他命    │共七包，毛重共五百四十九點│1.係在被告二人同居處所│
│    │（固態）    │八八公克，總淨重為五百零九│  起出者。            │
│    │            │點三公克，取樣鑑定後，尚餘│2.鑑定書附於偵卷第一四│
│    │            │淨重五百零九點一四公克。  │  二頁。              │
├──┼──────┼─────────────┼───────────┤
│三  │安非他命    │一筒，毛重為一千六百五十二│1.係在被告二人同居處所│
│    │（液態）    │點三六公克，淨重一千四百六│  起出者。            │
│    │            │十四點五四公克，取樣鑑定後│2.鑑定書附於偵卷第一四│
│    │            │，尚餘淨重一千四百六十三點│  二頁。              │
│    │            │八三公克。                │                      │
├──┼──────┼─────────────┼───────────┤
│四  │安非他命    │殘渣，量微無法秤量。      │殘留於附表五編號一之電│
│    │            │                          │子磅秤上。            │
└──┴──────┴─────────────┴───────────┘
附表三（應在關於海洛因罪名項下沒收而不諭知銷燬之物）：
┌──┬──────┬─────────────┬───────────┐
│編號│物品名稱    │數量                      │備註                  │
├──┼──────┼─────────────┼───────────┤
│一  │海洛因外包裝│三點九三公克              │1.係附表一編號一所示海│
│    │            │                          │  洛因之包裝。        │
│    │            │                          │2.鑑定書附於偵卷第一六│
│    │            │                          │  三頁。              │
├──┼──────┼─────────────┼───────────┤
│二  │海洛因外包裝│二十一點五三公克          │1.係附表一編號二所示海│
│    │            │                          │  洛因之包裝。        │
│    │            │                          │2.鑑定書附於偵卷第一五│
│    │            │                          │  六頁。              │
├──┼──────┼─────────────┼───────────┤
│三  │紅包袋      │三個                      │1.袋口標記代表金額之「│
│    │            │                          │  一一００００」、「三│
│    │            │                          │  ００００」、「五００│
│    │            │                          │  ０」，係被告用以裝放│
│    │            │                          │  附表一編號一所示之海│
│    │            │                          │  洛因者（每一紅包袋裝│
│    │            │                          │  放海洛因一包）。    │
│    │            │                          │2.紅包袋影印本附於偵卷│
│    │            │                          │  第五十九頁、第六十一│
│    │            │                          │  頁及第六十二頁。紅包│
│    │            │                          │  袋原件存於本院卷第一│
│    │            │                          │  八０頁與第一八一頁間│
│    │            │                          │  之證物袋內。        │
│    │            │                          │3.紅包袋上之字跡無從鑑│
│    │            │                          │  定係何人所寫，鑑定機│
│    │            │                          │  關復函附於本院卷第一│
│    │            │    │  七七頁。            │
├──┼──────┼─────────────┼───────────┤
│四  │塑膠袋      │四十個                    │1.其上殘留之殘渣，見附│
│    │            │                          │  表一編號八。        │
│    │            │                          │2.鑑定書附於本院卷第二│
│    │            │                          │  三八頁。            │
├──┼──────┼─────────────┼───────────┤
│五  │研磨機      │一台                      │1.經鑑定有殘留微量海洛│
│    │            │                          │  因，其上殘留之海洛因│
│    │            │                          │  見附表一編號四。    │
│    │            │                          │2.鑑定書附於本院卷第二│
│    │            │                          │  三八頁。            │
├──┼──────┼─────────────┼───────────┤
│六  │烤盤        │二個                      │1.經鑑定有殘留微量海洛│
│  │            │                          │  因，其上殘留之海洛因│
│    │            │                          │  見附表一編號五。    │
│    │            │                          │2.鑑定書附於本院卷第二│
│    │            │                          │  三八頁。            │
├──┼──────┼─────────────┼───────────┤
│七  │勺子        │二支                      │1.經鑑定有殘留微量海洛│
│    │            │                          │  因，其上殘留之海洛因│
│    │            │                          │  見附表一編號六。    │
│    │            │                          │2.鑑定書附於本院卷第二│
│    │            │                          │  三八頁。            │
├──┼──────┼─────────────┼───────────┤
│八  │漏斗        │二個                      │1.經鑑定有殘留微量海洛│
│    │            │                          │  因，其上殘留之海洛因│
│    │            │        │  見附表一編號七。    │
│    │            │                          │2.鑑定書附於本院卷第二│
│    │            │                          │  三八頁。            │
└──┴──────┴─────────────┴───────────┘
附表四（應在關於安非他命罪名項下沒收而不諭知銷燬之物）：
┌──┬──────┬─────────────┬───────────┐
│編號│物品名稱    │數量                      │備註                  │
├──┼──────┼─────────────┼───────────┤
│一  │紅包袋      │四個                      │1.其中袋口標記代表金額│
│    │            │                          │  「二０００」之紅包袋│
│    │            │                          │  一個，係被告用以裝放│
│    │            │                          │  擬於九十二年一月二十│
│    │            │                          │  七日交付乙○○之安非│
│    │            │                          │  他命者，其影印本附於│
│    │            │                          │  偵卷第六十頁，紅包袋│
│    │            │                          │  原件存於本院卷第一八│
│    │            │                          │  ０頁與第一八一頁間之│
│    │            │                          │  證物袋內。          │
│    │            │                          │2.其餘三個紅包袋袋口均│
│    │            │                          │  無關於金額之標記，分│
│    │            │                          │  別黏附於偵卷第六十三│
│    │            │                          │  頁至第六十五頁，係被│
│    │            │                          │  告二人用以裝放附表二│
│    │            │                          │  編號一之(1)(2)(3)所示安│
│    │            │                          │  非他命者。          │
├──┼──────┼─────────────┼───────────┤
│二  │帳簿        │一本            │淺褐色，係扣押三本筆記│
│    │            │                          │本中之最大本者。      │
├──┼──────┼─────────────┼───────────┤
│三  │行動電話    │一支                      │門號為00000000│
│    │            │                          │０四號                │
└──┴──────┴─────────────┴───────────┘
附表五（應分別在關於海洛因及安非他命罪名項下沒收之物）：
┌──┬────┬─────────────┬─────────────┐
│編號│物品名稱│數量                      │備註                      │
├──┼────┼─────────────┼─────────────┤
│一  │電子磅秤│三台                      │1.經鑑定有海洛因及安非他命│
│    │        │                          │  殘留，其上殘留之海洛因及│
│    │        │                          │  安非他命，分見附表一編號│
│    │        │                          │  三及附表二編號四。      │
│    │        │                          │2.鑑定書見本院卷第二三八頁│
│    │        │                          │  。                      │
├──┼────┼─────────────┼─────────────┤
│二  │塑膠袋  │一綑                      │尚未使用。                │
└──┴────┴─────────────┴─────────────┘
附表六
┌───────┬─────────────┬─────────────┐
│物品名稱      │數量                      │備註                      │
├───────┼─────────────┼─────────────┤
│現金          │新台幣一萬五千元          │1.係在丙○○居住處所起出之│
│              │                          │  三十六萬七千三百元中之一│
│              │            │  萬五千元。              │
│              │                          │2.係丙○○單獨販賣安非他命│
│              │                          │  三次與乙○○所得財物。  │
└───────┴─────────────┴─────────────┘
右正本證明與原本無異。
如不服本判決，應於判決送達後十日內向本院提出上訴狀( 應附繕本 )，上訴於
臺灣高等法院。
                                    書記官    廖  宜  政
中      華      民      國      九十二      年    九     月    十二    日
附錄：
毒品危害防制條例第四條第二項
製造、運輸、販賣第二級毒品者，處無期徒刑或七年以上有期徒刑，得併
科新台幣七百萬元以下罰金。
毒品危害防制條例第五條第一項
意圖販賣而持有第一級毒品者，處無期徒刑或十年以上有期徒刑，得併科
新台幣七百萬元以下罰金。


司法院資訊處製作；財團法人民間司法改革基金會備份。
